臺灣臺南地方法院刑事裁定
111年度撤緩字第178號
聲  請  人  臺灣臺南地方檢察署檢察官
受  刑  人  黃逢棋




上列聲請人因受刑人所犯竊盜案件（本院110年度簡字第2772號
），聲請撤銷緩刑之宣告（111年度執緩字第100號、111年度執
聲字第983號），本院裁定如下：
    主  文
聲請駁回。
    理  由
一、聲請意旨略以：受刑人黃逢棋因犯竊盜等案件，經本院以11
    0年度簡字第2772號（偵查案號：臺灣臺南地方檢察署110年
    度調偵字第9917號）判處應執行有期徒刑4月，緩刑2年，並
    向被害人支付新臺幣（下同）50萬元，於民國（下同）111
    年1月4日確定在案（緩刑期間至113年1月3日止）。嗣經臺
    灣臺南地方檢察署（下稱臺南地檢署）以111年度執緩字第1
    00號案件函請受刑人依判決履行給付，受刑人經合法通知均
    未依限履行，乃違反刑法第74條第2項第3款之規定，情節重
    大，足認原宣告之緩刑難收其預期效果，而有執行刑罰之必
    要，已合於刑法第75條之1第1項第4 款所定得撤銷緩刑宣告
    之原因，爰依刑事訴訟法第476條之規定聲請撤銷緩刑之宣
    告等語。
二、緩刑相關見解部分：
　1.按緩刑宣告，得斟酌情形命犯罪行為人向被害人支付相當數
    額之財產或非財產上之損害賠償；又受緩刑之宣告，而違反
    前開規定所定負擔情節重大者，足認原宣告之緩刑難收其預
    期效果，而有執行刑罰之必要者，自得撤銷其緩刑宣告，刑
    法第74條第2項第3款、第75條之1第1項第4款固有明文。
　2.惟受刑人違反負擔之情節是否確屬重大，仍應斟酌緩刑期間
    命應遵守事項之達成與宣告緩刑之目的而為認定，要非受緩
    刑宣告之人一有違反之情事即應撤銷該緩刑之宣告。
　3.且受緩刑宣告之人縱有違反負擔而情節重大者，亦應審酌其
    緩刑是否確難收其預期效果，且非執行刑罰無法達成矯正之
    目的。
　4.而刑法第74條第2項第3款之以命犯罪行為人向被害人支付相
    當數額之財產或非財產上之損害賠償作為緩刑宣告之負擔，
    於宣告緩刑前即應考慮犯罪人實際之償還能力，避免流於形
    式；又上開命犯罪行為人向被害人支付相當數額之財產或非
    財產上之損害賠償之負擔，依刑法第74條第4項規定，得為
    民事強制執行之名義，被害人之債權依法得以保障，權衡刑
    罰之目的在於制裁不法，而緩刑之宣告係為給予犯罪行為人
    自新之機會，受緩刑宣告者，其後若有不能履行賠償責任時
    ，亦應究明其無法履行之原因是否正當，或僅係推諉拖延時
    間(如確有支付能力，而故不給付)，若確係因經濟窘困，或
    頓失給付能力，得否能因受緩刑宣告之人一時無法賠償，即
    僅以無民事上之賠償能力，認應以刑罰制裁取代緩刑宣告之
    效果，自有詳酌之必要。
　5.所謂「情節重大」，係指受判決人顯有履行負擔之可能，而
    隱匿或處分其財產、故意不履行、無正當事由拒絕履行或顯
    有逃匿之虞等情事而言，法院撤銷緩刑與否，仍應以「足認
    原宣告之緩刑難收其預期效果，而有執行刑罰之必要」之實
    質要件作為審認標準。
三、本件受刑人前因竊盜等案件，經本院以110年度簡字第2772
    號判處有期徒刑3月、2月，應執行有期徒刑4月（均含易刑
    標準），宣告緩刑2年，並應履行該判決如附件二調解筆錄
    所示之負擔（即「本院110年度南司刑移調字第553號110年1
    1月25日調解筆錄」之調解內容「一、相對人（即本案受刑
    人）願於111年2月28日前（含當日）給付聲請人（即告訴人
    劉芮緹）新臺幣50萬元（並指定匯入之告訴人帳戶」）確定
    ，嗣由臺南地檢署檢察官以111年度執緩字第100號執行案件
    辦理之，有該案判決書、上開執緩字第100號執行卷宗及臺
    灣高等法院被告前案紀錄表在卷可稽。
四、又本件指揮執行之臺南地檢署檢察官以「111年7月26日南檢
    文寅111執緩100字第1119052090號函」（詳後附件），通知
    相對人（即本院110年度簡字第2772號案件之告訴人劉芮緹
    ）及受刑人於文到後1星期內，以書面陳報人本件受刑人是
    否依判決履行緩刑條件，函文中並載明「如未於期限內陳報
    者，本件將以被告已履行緩刑條件，予以結案」，嗣上開通
    知函文送達相對人劉芮緹及受刑人收受等情，有上開執緩字
    第100號執行卷宗內之該等函文及送達證書可憑。
    ⊙附件：　　
　　　　　
五、另依照本院所調閱上開執緩字第100號執行卷宗所附資料，
    上開「111年7月26日南檢文寅111執緩100字第1119052090號
    函」經送達相對人劉芮緹及受刑人收受後，雖未見相對人劉
    芮緹及受刑人，就該函文所詢緩刑履行條件事項有所陳報，
    惟因該函文業已載明：「如未於期限內陳報者，本件將以被
    告已履行緩刑條件，予以結案」等語，則相對人劉芮緹及受
    刑人未依限陳報之緣由究係為何，該等緩刑條件是否履行完
    畢，且受刑人違反之情節是否重大，暨是否足認原宣告之緩
    刑難收其預期效果而有執行刑罰之必要等節，本件聲請俱未
    敘明有何具體事證足已認定之。
六、綜上，本件依現存之證據尚不足以認定受刑人係顯有履行負
    擔之可能，而隱匿或處分其財產、故意不履行、無正當事由
    拒絕履行或顯有逃匿之虞等情事，則本件亦無從逕認受刑人
    違反刑法第74條第2項第3款所定負擔情節重大。是本件尚與
    刑法第75條之1第1項第4款撤銷緩刑要件不符，聲請人本件
    聲請於法未合，應予駁回。　　
中　　華　　民　　國　　111 　年　　10　　月　　31　　日
　　　　　　　　　刑事第八庭    法　官　盧鳳田
以上正本證明與原本無異。
如不服本裁定，應於收受送達後5日內向本院提出抗告狀。（應
附繕本）
　　　　　　　　　　　　　　　  書記官　洪筱喬
中　　華　　民　　國　　111 　年　　10　　月　　31　　日